臺灣高雄地方法院刑事判決　　　　　 100年度審易字第3412號
公　訴　人　臺灣高雄地方法院檢察署檢察官
被　　　告　蘇明億
上列被告因竊盜等案件，經檢察官提起公訴（100 年度偵字第25
428 號），本院裁定進行簡式審判程序，判決如下：
    主  文
蘇明億犯竊盜罪，累犯，處有期徒刑捌月。又犯攜帶兇器竊盜未
遂罪，累犯，處有期徒刑壹年。應執行有期徒刑壹年陸月。
    事實及理由
一、犯罪事實：
    蘇明億前於民國96年間因詐欺案件，經本院以96年度簡字第
    2784號判處有期徒刑4 月，經本院以96年度聲減字第5002號
    裁定減為有期徒刑2 月，於97年2 月29日縮刑期滿執行完畢
    。詎其猶不知悔改，復意圖為自己不法之所有，分別為下列
    犯行：
(一)、於99年10月9 日下午3 時50分許，在高雄縣大寮鄉（現改制
    為高雄市大寮區○○○○路105 巷24弄9 之6 號後方空地，
    基於竊盜之犯意，以自備鑰匙破壞車門鎖之方式（毀損部分
    未據告訴）潛入車內，竊取王迦湳所有交予吳錦城實際保管
    使用而停放於該處之車牌號碼8495－UM號自用小客車（價值
    約新臺幣《下同》10萬元），得手後，供己代步使用。嗣於
    99年10月10日凌晨2 時許，經警在高雄縣鳳山市（現改制為
    高雄市鳳山區，下同）鳳捷路旁重劃區尋獲（已發還），採
    集車內指紋鑑定，比對結果因而查獲上情。
(二)、於99年10月16日上午10時許，至高雄縣鳳山市○○○路6 號
    前，基於竊盜之犯意及毀損之犯意，持其所有客觀上足對人
    之生命、身體構成威脅，可供兇器使用之扳手1 支（未扣案
    ），以破壞車門鎖及方向盤下方線路之方式（損害金額約3
    萬元），著手竊取姚林合所有交予姚雅萍實際保管使用而停
    於該處之車號ZG－5768號自用小客車，惟於破壞該車方向盤
    下方線路時，因無法發動電源鎖而未遂。嗣姚雅萍發覺有異
    ，報警處理，經警採集車內指紋及血跡鑑定比對循線查獲。
二、程序部分：
    本件被告蘇明億所犯係死刑、無期徒刑、最輕本刑為3 年以
    上有期徒刑以外之罪，其於準備程序中就被訴事實為有罪之
    陳述，經告知簡式審判程序之旨，並聽取公訴人、被告之意
    見後，本院認為適宜而裁定進行簡式審判程序，先予敘明。
三、證據名稱：
(一)、高雄縣政府警察局鳳山分局車輛協尋電腦輸入單、車輛尋獲
    電腦輸入單、高雄縣政府警察局鳳山分局刑案現場勘察採證
    報告表、高雄縣政府警察局鑑識課刑案現場勘察報告表、內
    政部警政署刑事警察局99年11月11日刑紋字第0990151325號
    鑑定書、99年12月23日刑醫字第0990165507號鑑定書各1 份
    、照片15張在卷可稽（見偵卷第10至15、19至34頁）。
(二)、證人即被害人吳錦城、告訴人姚雅萍於警詢中之證述。
(三)、被告之自白。
四、論罪科刑：
(一)、查被告行為後，刑法第321 條第1 項業於100 年1 月26日修
    正公布，並於同年月28日生效施行。按行為後法律有變更者
    ，適用行為時之法律，但行為後之法律有利於行為人者，適
    用最有利於行為人之法律，刑法第2 條第1 項定有明文。查
    修正前刑法第321 條第1 項規定：「犯竊盜罪而有左列情形
    之一者，處6 月以上、5 年以下有期徒刑：一、於夜間侵入
    住宅或有人居住之建築物、船艦或隱匿其內而犯之者。二、
    毀越門扇、牆垣或其他安全設備而犯之者。三、攜帶兇器而
    犯之者。四、結夥三人以上而犯之者。五、乘火災、水災或
    其他災害之際而犯之者。六、在車站或埠頭而犯之者」；修
    正後刑法第321 條第1項 則規定：「犯竊盜罪而有下列情形
    之一者，處6 月以上、5 年以下有期徒刑，得併科新臺幣10
    萬元以下罰金：一、侵入住宅或有人居住之建築物、船艦或
    隱匿其內而犯之者。二、毀越門扇、牆垣或其他安全設備而
    犯之者。三、攜帶兇器而犯之者。四、結夥三人以上而犯之
    者。五、乘火災、水災或其他災害之際而犯之者。六、在車
    站、埠頭、航空站或其他供水、陸、空公眾運輸之舟、車、
    航空機內而犯之者」，經比較新舊法之規定，新法法定刑除
    增加「得併科10萬元以下罰金」之罰金刑外，並刪除原第1
    款「於夜間」之要件，且就第6 款增加「航空站、其他供水
    、陸、空公眾運輸之舟、車、航空機內」之要件，核均屬加
    重刑罰或擴大加重竊盜構成要件之涵攝範圍，是修正後刑法
    第321 條第1 項之規定並未較有利於被告，自應適用被告行
    為時即修正前刑法第321 條第1 項之規定，合先敘明。
(二)、按刑法第321 條第1 項第3 款之攜帶兇器竊盜罪，係以行為
    人攜帶兇器竊盜為其加重條件，此所謂兇器，其種類並無限
    制，凡客觀上足對人之生命、身體、安全構成威脅，具有危
    險性之兇器均屬之，且祇須行竊時攜帶此種具有危險性之兇
    器為已足，並不以攜帶之初有行兇之意圖為必要（最高法院
    79年台上字第5253號判例意旨參照）。查被告為本件竊盜犯
    行時所持用之扳手（未扣案），係鐵製品，質地堅硬，且可
    破壞汽車之門鎖，堪認其客觀上足對人之生命、身體安全構
    成威脅，具有危險性，係屬兇器無訛。是核被告就犯罪事實
    (一)所為，係犯刑法第320 條第1 項之竊盜罪；就犯罪事實(二)
    所為，係犯修正前刑法第321 條第2 項、第1 項第3 款之攜
    帶兇器竊盜未遂罪及刑法第354 條之毀損他人物品罪。又被
    告攜帶兇器竊盜未遂及毀損他人物品2 罪間，係基於一竊盜
    決意，為達成該竊盜犯行所為之各個舉動，應屬法律概念之
    一行為，其以1 行為觸犯上開2 罪名，為想像競合犯，應依
    刑法第55條規定，從一重之攜帶兇器竊盜未遂罪處斷。被告
    所犯上開2 罪，犯意各別，行為互殊，應予分論併罰。又被
    告有如犯罪事實欄所載受徒刑執行完畢之事實，有臺灣高等
    法院被告前案紀錄表在卷可參，其受徒刑執行完畢後，5 年
    內故意再犯本件有期徒刑以上之2 罪，俱為累犯，均應依刑
    法第47條第1 項規定，分別加重其刑。另被告上開加重竊盜
    犯行，已著手竊盜行為之實施，惟未生竊得財物之結果，其
    犯罪係屬未遂，爰依刑法第25條第2 項規定，按既遂犯之刑
    度減輕其刑，並依法先加後減之。
(三)、另按，數罪併罰有2 裁判以上者，固得依刑法第51條之規定
    定其應執行之刑，但須以裁判確定前為前提；倘若被告先後
    犯甲、乙、丙三罪，而甲罪係在乙罪裁判確定前所犯，甲、
    乙兩罪均經判決確定，並已裁定定其應執行之刑，則丙罪雖
    在乙罪裁判確定前所犯，但因其在甲罪裁判確定之後，且乙
    罪既已與甲罪合併定其應執行刑，則丙罪即不得再與乙罪重
    複定其應執行之刑，祇能單獨執行（最高法院72年台非字第
    47 號 判例意旨參照）。查被告前因詐欺案件，經本院以96
    年度簡字第2784號判處有期徒刑4 月（下稱A 罪），該判決
    於96 年8月13日確定，嗣經裁定減刑為有期徒刑2 月確定，
    被告於A 罪確定（即96年8 月13日）前之96年7 月8 日另犯
    竊盜案件（下稱B 罪，本院96年度易字第3956號判決處有期
    徒刑6 月；臺灣高等法院高雄分院97年度上易字第328 號判
    決上訴駁回確定）、於95年11月6 日另犯偽造文書案件（下
    稱C罪 ，本院97年度審簡字第3016號判決處有期徒刑1 月又
    15日確定）等案件，固應與最先裁判確定之A 罪定應執行刑
    ，惟檢察官漏未就上開3 罪向法院聲請定應執行刑，而將前
    述B 、C 兩罪先後與本院97年度審簡字第4750號判決確定之
    有期徒刑4 月（下稱D 罪，違反毒品危害防制條例案件）、
    臺灣臺南地方法院（下稱臺南地院）98年度簡字第2966號判
    決確定之有期徒刑4 月（下稱E 罪，竊盜案件），聲請臺南
    地院以99年度聲字第985 號裁定應執行有期徒刑1 年1 月確
    定，並與被告另犯竊盜案件（即本院97年度易字第930 號判
    處有期徒刑4 月、3 月、3 月，應執行有期徒刑8 月，以及
    本院98年度審易字第3634號判處有期徒刑8 月）經本院以99
    年度審聲字第2059號裁定應執行有期徒1 年2 月接續執行，
    於98年11月25日假釋出監，嗣因故經撤銷假釋，再度入監執
    行殘刑10月25日（殘刑起算日為100 年6 月28日起至101 年
    5 月22日止），此有臺灣高等法院被告前案紀錄表在卷可稽
    。被告所犯B 、C 罪既與D 、E 罪合併定應執行刑確定，且
    此項定應執行刑之裁定，具有實體判決之同一效力，B  、C
    罪自無再行與A 罪合併定應執行刑之餘地，否則即有違一事
    不再理之原則，是依前揭判例意旨，A 罪自僅得單獨執行。
    準此，A 罪既於於97年2 月29日縮刑期滿執行完畢，被告本
    件犯行自應論以累犯，被告辯稱本件犯行非屬累犯，自不可
    採，併予指明。
(四)、爰審酌被告正值青壯之年，不思以正當方式取得財物，竟貪
    圖私慾，任意竊取及毀損他人之物，侵害他人之財產權益，
    且前已有多達十餘次之竊盜前科，惡習難改，應予非難，且
    迄未賠償被害人所受損害，更屬不該，惟念及其坦然承認犯
    行，犯後態度尚可，並考量其所侵害之財物價值、犯罪手段
    以及檢察官就其普通竊盜部分具體求處有期徒刑8 月、就其
    加重竊盜未遂部分具體求處有期徒刑1 年等一切情狀，酌情
    分別量處如主文所示之刑，並定其應執行之刑，以資懲儆。
(五)、末查，被告持以行竊之扳手1 支並未扣案，本院亦查無證據
    證明該扳手尚屬存在，為免將來執行之困難，應認業已滅失
    ，爰不予宣告沒收，附此敘明。
據上論斷，應依刑事訴訟法第273  條之1 第1 項、第299 條第1
項前段、第310 條之2 、第454 條，修正前刑法第321 條第2 項
第1 項第3 款，刑法第2 條第1 項前段、刑法第320 條第1 項、
第354 條、第55條、第47條第1  項、第25條第2 項、第51條第5
款，刑法施行法第1 條之1 ，判決如主文。
本案經檢察官劉慕珊到庭執行職務。
中    華    民    國   100    年    11    月    4     日
                  刑事第十庭  法  官  林書慧
以上正本證明與原本無異。
如不服本判決應於收受判決後10日內向本院提出上訴書狀，並應
敘述具體理由。其未敘述上訴理由者，應於上訴期間屆滿後20日
內向本院補提理由書（均須按他造當事人之人數附繕本），切勿
逕送上級法院。
中    華    民    國  100     年    11    月    4     日
                              書記官  李承悌
附錄本案論罪科刑法條：
《修正前中華民國刑法第321 條》
犯竊盜罪而有左列情形之一者，處6 月以上、5 年以下有期徒刑
：
一、於夜間侵入住宅或有人居住之建築物、船艦或隱匿其內而犯
    之者。
二、毀越門扇、牆垣或其他安全設備而犯之者。
三、攜帶兇器而犯之者。
四、結夥三人以上而犯之者。
五、乘火災、水災或其他災害之際而犯之者。
六、在車站或埠頭而犯之者。
前項之未遂犯罰之。
《刑法第354 條》
毀棄、損壞前二條以外之他人之物或致令不堪用，足以生損害於
公眾或他人者，處2 年以下有期徒刑、拘役或5 百元以下罰金。
《刑法施行法第1 條之1 》
中華民國94年1 月7 日刑法修正施行後，刑法分則編所定罰金之
貨幣單位為新臺幣。
94年1 月7 日刑法修正時，刑法分則編未修正之條文定有罰金者
，自94年1 月7 日刑法修正施行後，就其所定數額提高為30倍。
但72年6 月26日至94年1 月7 日新增或修正之條文，就其所定數
額提高為3 倍。